臺灣臺北地方法院民事判決　　　　　　　93年度訴字第4981號
原　　　告　鳳一通運有限公司
法定代理人　丙○○
訴訟代理人　詹德柱律師
被　　　告　台塑汽車貨運股份有限公司
法定代理人　丁○○
訴訟代理人　戊○○
　　　　　　甲○○
　　　　　　乙○○
上列當事人間請求給付運費事件，本院於中華民國94年3月10日
言詞辯論終結，判決如下：
    主      文
原告之訴及假執行之聲請均駁回。
訴訟費用由原告負擔。
    事實及理由
一按當事人得以合意定第一審管轄法院，民事訴訟法第24條第1
  項前段著有明文。經查，本件被告營業所所地雖非屬本院管轄
  ，惟兩造間貨櫃運輸承攬書（下稱運輸承攬書）第16條第1項
  約定，雙方遇有爭執時，同意以本院為第一審管轄法院，是本
  院就本件訴訟應有管轄權，合先敘明。
二原告起訴主張：原告與被告於民國92年6月30日簽立運輸承攬
  書，約定原告承攬托運被告公司關係企業各公司所指定高雄港
  關所屬碼頭及各櫃場以貨櫃裝運進出口貨品之拖運有關事宜。
  依約每車次之運送費用為新台幣（下同）5,500元，每車次總
  重38.5至42噸時，補貼每車次1,800元。嗣原告依約為被告運
  貨運費用計1,554,343元（含稅）迄未給付，屢經原告催討被
  告均置之不理，爰依兩造間運輸承攬書提起本件訴訟等情。並
  聲明：(一)被告應給付原告1,554,343元及自起訴狀繕本送達翌
  日起至清償日止，按年息5%計算之利息。(二)願供擔保請准宣告
  假執行。
三被告則以：原告於93年1月19日簽收受理應於同年2月8日前拖
  運完畢之92只貨櫃，及於93年1月30日簽收受理應於同年2月12
  日前拖運完畢之69只貨櫃，並未依運輸承攬書備足車輛設備及
  依約定時限內拖運完成，共計延誤交運貨櫃120只，導致櫃場
  停放逾期，發生延滯費1,719,428元，並由訴外人即貨主台灣
  化學纖維股份有限公司（下稱台化公司）於93年3月2日先行墊
  付後，再由被告賠付貨主，應依運輸承攬書第4條第1項第2款
  、第10條規定，自被告應支付原告之運費中扣抵，被告已無須
  給付原告任何運費等語，資為抗辯。並聲明：(一)原告之訴及假
  執行之聲請均駁回。(二)如受不利判決，願供擔保請准宣告免為
  假執行。
四兩造不爭執之事實：
  (一)兩造於92年6月30日簽訂貨櫃運輸承攬書，由原告承攬被告
    公司關係企業各公司所指定高雄港關所屬碼頭及各櫃場以貨
    櫃裝運進出口貨品之拖運有關事宜，承攬期限自92年7月1日
    起至95年6月30日止。
  (二)原告於93年7月20日以高雄第10支局第323號存證信函催告被
    告給付運費，被告並未給付，原告嗣於93年10月20日以律師
    函通知被告解除系爭貨櫃運輸承攬契約，並於函到後第10日
    生效，被告於同年10月21日收訖。
  (三)被告應給付原告自92年2月18日起至93年11月11日止之貨櫃
    運費共計1,554,343元，被告於93年11月9日以台貨北經字第
    112號函對原告主張以原告於年93月2月份拖櫃延誤所造成之
    貨櫃延滯費1,719,428元抵銷。
  (四)上開事實並經原告提出貨櫃運輸承攬書、托運運費申請表、
    貨櫃簽收單、台化公司地磅單、派車單、貨櫃動態卡、運費
    明細表、成品交運單、貨櫃車架交收單、貨櫃交替驗收單、
    存證信函、律師函為證（見本院卷(一)第7至435頁），堪信為
    真實。
五原告主張被告應給付伊自92年2月18日起至93年11月11日止之
  貨櫃運費共計1,554,343元乙節，固為被告所不爭執，惟以前
  揭情詞置辯。則本件兩造爭執之點即在於被告辯以原告拖櫃延
  誤造成貨櫃延滯費1,719,428元，得自本件原告請求之運費中
  扣除，有無理由？茲析述如下：
  (一)原告陳稱簽約前被告傳真詢價單表示每月貨櫃運送量約為20
    櫃，被告於93年2月間要求原告運送貨櫃數量高達200餘櫃，
    且適逢春節期間，原告已表明無法承荷，被告卻表示已向貨
    主及船公司要求展延免費期至93年2月底，並要求原告盡量
    協助，被告已知該批貨櫃數量過多、倉租免費期間過短，若
    無法展延免費期間勢必造成遲延，故本件運送遲延係不可歸
    責於原告云云。被告則抗辯依約原告保證每日有提運20櫃以
    上之承運能力，被告係基於降低原告延滯費之立場，遂協助
    辦理展延免費期間，本件遲延係因原告未依約備足車輛疏運
    所致，自屬可歸責於原告等語。經查：
    1.依運輸承攬書第4條第1項第2款約定：「承攬人願在免延
      滯費及滯留費之期限內完成拖運，否則其增加之費用由承
      攬人負責」、16條第4項則約定：「承攬人承攬台化公司
      進出口貨櫃時，願依照附件『台化公司進出口櫃運送規定
      』條文辦理」，而依「台化公司進出口櫃運送規定」第4
      條第1項第6款：「承攬人保證每日有提運20櫃以上之承運
      能力」。足見依上開約定，被告應保證有提運20櫃以上之
      承運能力，且須於免延滯費及滯留費之期限內完成拖運。
      本件原告主張簽約前被告傳真詢價單表示每月貨櫃運送量
      約為20櫃，已為被告所否認，原告復未能舉證以實其說，
      且嗣後兩造所簽立運輸承攬書既已明定原告每日應有提運
      20櫃以上之承運能力業如前述，則原告上開主張顯無足採
      。
    2.原告另陳稱93年1月19日通知之案號452M1M750002之進口
      貨櫃交運聯絡單，所載須於93年2月8日拖運完畢之92只貨
      櫃，扣除自同年1月21日至26日之春節假期及按原告自行
      排定自同年2月4日起每日拖運5只貨櫃，至同年2月8日止
      ，原告至多僅能拖運25只貨櫃，原告已明白表示無法按時
      運送完畢，故不須負延滯費責任云云。然原告自行排訂每
      日拖運5只貨櫃之運送計畫，並未獲得被告及貨主公司之
      同意，且自93年1月19日至2月8日止，扣除春節期間之同
      年1月21日至1月26日及同年1月31日、2月1日、2月7日、2
      月8日之例假日，實際可運送天數有11日，倘原告依約每
      日備足可拖運20櫃之車輛，則上開可運送期間最大運送能
      力應為220櫃（20×11=220)，則原告當可如期交運完畢。
      再者，93年1月30日通知之案號452M1M750003、452M1M750
      004、452M1M750005之進口貨櫃交運聯絡單，所載須於93
      年2月12日拖運完畢之69只貨櫃，自93年1月30日至2月12
      日止，扣除同年1月31日、2月1日、2月7日、2月8日之例
      假日，實際可運送天數有10日，以每日拖運20櫃計算，亦
      遠超過前揭被告交運之櫃數。又縱如原告所言其每日僅須
      運送5櫃之數量，自93年1月19日至2月12日止，扣除春節
      及例假日後，可運送日尚有15日，則原告亦應運送75櫃，
      惟原告就被告於上開期間托運之161只貨櫃，僅如期承運
      41櫃，顯亦有遲延。承前所述，原告未依約備足車輛於免
      費期限內完成拖運，應屬可歸責於己之事由所致。
    3.原告雖又陳稱本件貨櫃運送係因貨櫃集中進口數量激增，
      被告已知原告每日僅能運送5櫃，須展延免費期間1個月始
      能運送完成，卻不尋求其他運送人分擔承運，自屬可歸責
      云云，並提出被告公司黃世和科長簽具報告為憑（見本院
      卷(二)第38頁）。惟查，原告須保證每日提運20櫃以上已如
      前述，且系爭運輸承攬書並未約定被告有辦理展延免費期
      間之義務，再觀諸黃世和所為報告內容，僅係因應原告之
      陳情，擬簽核協調墨西哥供應商展延免費期間至2月底，
      其主管則批示依合約原告應以指定時間、數量交貨，不得
      以招標時參考量作為延帶藉口，惟已透過相關單位向原供
      應商申請展延1個月，如獲同意後，原告亦應於展延期限
      內完拖運。足見被告僅係配合協調供應商展延免費期間，
      惟是否展延則非被告所能決定，且被告亦未同意原告得延
      長交運期限至93年2月底，則原告主張其延遲係屬可歸責
      於被告之事由所致，要無足取。
  (二)第依運輸承攬書第10條約定：「承攬人如有違反承攬條款之
    一，因而導致　貴公司遭受一切損失時，本公司願負全責賠
    償，並由　貴公司逕從應支付之運費中扣抵，如運費不足扣
    抵時，承攬人亦願全數補足」。本件原告因可歸責於己之事
    由未依約備足車輛造成拖運遲延，業如前述，原告自應就被
    告因此所受損失負賠償之責。被告主張因櫃場停放逾期，發
    生延滯費1,719,428元，並由貨主台化公司墊付後，再由被
    告賠付貨主，經其提出貨櫃延滯費用計算明細表、統一發票
    、拖櫃異常費用扣抵計算表（見本院卷(一)第457、458、460
    頁、收據（見本院卷(二)第8頁）可稽。準此，被告辯稱依上
    開約定得以該延滯費1,719,428元自本件原告請求之運費1,5
    54,3 43元扣抵，洵屬有據，經扣抵後原告已無運費可向被
    告請求。
六綜上所述，原告本於兩造間運輸承攬書之法律關係請求被告給
  付貨費1,554,343元及自起訴狀繕本送達翌日起算之法定遲延
  利息，尚有未合，不應准許。
七又本件事證已臻明確，兩造其餘攻擊防禦方法及未經援用之證
  據，經本院斟酌後，認為均不足以影響本判決之結果，爰不一
  一論述，併此敘明。
八假執行之宣告：原告之訴既經駁回，其假執行之聲請即失所依
  據，應併予駁回。
據上論結，原告之訴為無理由，依民事訴訟法第78條，判決如主
文。
中　　華　　民　　國　　94　　年　　3 　　月　　31　　日
                  民事第四庭法  官  劉又菁
以上為正本係照原本作成
如對本判決上訴，須於判決送達後20日內向本院提出上訴狀
中　　華　　民　　國　　94　　年　　3　 　月　　31　　日
                            書記官  楊勝欽
